臺灣臺南地方法院民事裁定            100年度司護字第292號
聲  請  人  臺南市政府
法定代理人  賴清德    
相  對  人
即受安置人  林A         姓名.
法定代理人  林B         姓名.
上列當事人聲請繼續安置事件，本院裁定如下：
    主  文
准將相對人安置於中途學校，施予特殊教育。
聲請程序費用新臺幣壹仟元由相對人負擔。
    理  由
一、按主管機關發現兒童或少年從事性交易或有從事之虞者，應
    將該兒童或少年暫時安置於其所設之緊急收容中心，並應於
    安置起72小時內提出報告，聲請法院裁定。又法院受理前項
    報告時，除有(一)該兒童或少年顯無從事性交易或從事之虞者
    ，法院應裁定不予安置並交付該兒童或少年之法定代理人、
    家長、最近親屬或其他適當之人。(二)該兒童或少年有特殊事
    由致不宜安置於短期收容中心者。法院得裁定交由主管機關
    安置於其他適當場所之情形外，應裁定將兒童或少年交付主
    管機關安置於短期收容中心，兒童及少年性交易防制條例第
    15條第2項、第16條分別定有明文。次按主管機關依前條（
    同上條例第16條）安置後，應於2週至1個月內，向法院提出
    觀察輔導報告及建議處遇方式，並聲請法院裁定。又法院依
    審理之結果，認為該少年有從事性交易者，除有下列情形之
    一者外，法院應裁定將其安置於中途學校，施予2年之特殊
    教育：(一)罹患愛滋病者。(二)懷孕者。(三)外國籍者。(四)來自大
    陸地區者。(五)智障者。(六)有事實足證較適宜由父母監護者。
    (七)其他事實足證不適合中途學校之特殊教育，且有其他適當
    之處遇者。兒童及少年性交易防制條例第17條第1項、第18
    條第2項亦分別定有明文。
二、本件聲請狀意旨略以：相對人林A經嘉義市政府警察局少年
    隊查獲，於民國100年3月間與網友進行一次新臺幣(下同)2,
    000元口交之性交易行為，因相對人未滿18歲，有從事性交
    易之事實，已違反兒童及少年性交易防制條例，故聲請人於
    100年10月4日下午2時將相對人緊急收容，並經法院裁定准
    予短期安置。相對人經常輟學、離家在外，交友複雜，金錢
    及價值觀偏差，認為他人邀約提供金錢而發生性行為並無不
    可，評估相對人親職功能不彰無法有效管束，建請鈞院裁定
    准予安置相對人林A於中途學校，施予特殊教育。
三、經查，聲請人主張相對人業經緊急、短期收容一節，業經本
    院依職權調閱100年度司護字第270號卷宗，查核屬實，足堪
    認定。次查，依聲請人所提出之觀察輔導報告書之內容略以
    ：「(一)案家經濟狀況：經濟狀況欠佳，案祖母工資微薄，案
    父入獄且患有毒癮，案家經濟由案祖母一肩扛起，並須負擔
    房貸。(二)案家親職功能：案祖母及案父對於案主行為、交友
    雖曾給予關懷及管束，然多以柔性勸導方式處理，未予以事
    實導正及防範，即使案主輟學、晚歸，案祖母及案父亦無法
    有效建立案主正確價值觀，明定行為規範等，顯見親職功能
    不佳。(三)案主觀念偏差：案主金錢價值觀扭曲、交友狀況複
    雜，希冀從朋友中獲取物質和精神上的支持，雖經多方輔導
    ，案主仍不覺錯誤，未有實際改正自身行為，評估價值觀念
    偏差」等語，足見本案相對人心智尚不成熟，價值觀已偏差
    ，相對人家屬之親職功能不彰，不足以有效導正相對人行為
    ，是相對人之生活態度、人生價值觀念皆有待聲請人予已導
    正，確有安置於中途學校，施予特殊教育之必要。揆諸前揭
    法律規定，本件聲請於法相符，應予准許。
四、依非訟事件法第21條第2項、第24條第1項，民事訴訟法第78
    條，裁定如主文。
中    華    民    國   100    年    10    月    31    日
                  家事法庭      司法事務官  林可婷

以上正本係照原本作成。
如對本裁定抗告須於裁定送達後10日內向本院提出抗告狀。
中    華    民    國   100    年    11    月    1     日
                                書  記  官  郭春慧